# 企业合并的特殊问题

提问人：李 Q 时间：2019-01-26 16:23:27
请教陈老师和各位老师： 最近遇到一个复杂的处理处理事项，
请教陈老师及各位老师，问题如下，A 股份公司和 B 股份公司同属于一个集团下控制的两个主体，本年度 A公司将其合并范围内的 C公司托管给B公司代管，对其经营决策不在享有决策权，仅对其收益有收益权，A公司本年不再合并 C 公司，A 公司本年对该事项应如何进行会计处理？是否要调整A 的合并报表期初权益？还是A公司合并报表的期初数不做调整仅对C公司本年的收益以权益法核算？B 公司应做何种会计处理？要合并 C 公司吗？是否要视同同一控制合并追溯合并报表的期初数？或者有其他的处理方式？

回答人：chenyiwei
这种托管能否实现控制权转移（从 A 转移到 B）并不确定，很可能并不能转移，因为 A 仍保持了重大的收益权，在此情况下 B很可能只是 A 的代理人。
如果确定 A 确实丧失了对 C 的控制权（个人理解这种可能性不大），则 A的合并报表中年初数不做调整，丧失控制权之日按处置子公司处理；B公司按同一控制下合并处理。另外，如果 A确实丧失了对 C的控制权，则保留重大影响是不可能的。